【裁判字號】    88,訴,448
【裁判日期】    890608
【裁判案由】    毒品危害防制條例
【裁判全文】
臺灣高雄地方法院刑事判決                          八十八年度訴字第四四八號
    公  訴  人  臺灣高雄地方法院檢察署檢察官
    被      告  丁○○
    指定辯護人  本院公設辯護人  乙○○
右列被告因毒品危害防制條例案件，經檢察官提起公訴（八十八年度偵字第二一七二
號），本院判決如左：
    主  文
丁○○連續販賣第二級毒品，處有期徒刑柒年貳月。
扣案之安非他命參小包（驗後毛重共陸點伍肆公克），沒收銷燬之；又販賣毒品所得
財物新台幣貳萬貳仟元沒收，如全部或一部不能沒收時，以其財產抵償之；又呼叫器
壹只，沒收之。
    事  實
一、丁○○基於意圖營利之概括犯意，自民國八十七年九月間某日起，至八十八年一
    月二日上午八、九時止，以其所有0000000000號呼叫器為作為聯絡交
    易時、地之工具，在其位於高雄市苓雅區○○○路一五一巷三之一號之住處或住
    處附近，以每包（重約一公克左右）安非他命新台幣（下同）二千元之價格，連
    續販賣第二級毒品安非他命予甲○○（施用毒品部分，經檢察官另行偵辦）約十
    餘次。嗣於八十八年一月六日中午十二時許，甲○○為警於高雄市○○區○○路
    二０九巷七弄三十八號住處查獲施用毒品之器具，因而供出其毒品係購自丁○○
    ，於同日下午不詳時間，甲○○依警方之指示，以前開0000000000號
    呼叫器聯絡丁○○，佯稱欲購買二千元之安非他命，雙方遂約定於高雄市苓雅區
    ○○○路三之一號之丁○○住處交易，當日下午六時許，丁○○於住處交付一小
    包重量不詳之安非他命予甲○○時為警查獲，並扣得第二級毒品安非他命三小包
    （驗後毛重六點五四公克）、丁○○所有上開呼叫器一只。丁○○復基於前揭意
    圖營利之概括犯意，自八十七年十二月中旬起至八十八年一月二日下午九時止，
    以其所有0000000000號呼叫器為作為聯絡交易時、地之工具，在其位
    於高雄市苓雅區○○○路一五一巷三之一號之住處或住處附近，以每包（重量不
    詳）安非他命五百元之價格，連續四次販賣第二級毒品安非他命予丙○○（施用
    毒品部分，經檢察官另行偵辦），嗣於八十八年一月六日下午六時許，丙○○至
    丁○○住處欲購買安非他命時，為警查獲，並於丙○○之身上查獲空夾鏈袋二百
    只。
二、案經高雄市政府警察局楠梓分局移送臺灣高雄地方法院檢察署檢察官偵查起訴。
    理  由
一、訊據被告丁○○固坦承曾多次交付第二級毒品安非他命予證人甲○○、丙○○之
    事實，惟矢口否認有何販賣安非他命之犯行，辯稱：伊與甲○○、丙○○是一起
    出資購買，大都由伊與甲○○各出二千元，丙○○出一千元後，由伊出去購買，
    再分給甲○○、丙○○，伊並沒有販賣毒品給甲○○、丙○○云云。
二、經查：
  (一)扣案之白色晶體三包，經送請高雄醫學院附設中和紀念醫院鑑定結果，確為第二
    級毒品安非他命，驗前毛重六點五九公克，驗後毛重六點五四公克，有該院八十
    八年六月十五日Ｂ0000000號檢驗報告單附卷可稽。
  (二)又被告丁○○自八十七年九月間起至八十八年一月二日止，在高雄市苓雅區○○○路三之一號或附近，以每包二千元之代價，連續販賣第二級毒品安非他命予證
    人甲○○十餘次，及自八十七年十二間起，在上址，以每包五百元之代價，連續
    販賣第二級毒品安非他命予證人丙○○四次之事實，業經證人甲○○、丙○○於
    警訊中證述綦詳。證人甲○○、丙○○其後雖均更易前詞，稱：毒品是合資購買
    云云；然細譯被告與證人甲○○、丙○○所述，證人甲○○稱：自八十七年十月
    至八十八年一月初間有吸食安非他命，毒品都是與丁○○二人一起合資購買，都
    是伊以電話聯絡丁○○，並交錢給他，等丁○○拿到毒品後，伊再向丁○○拿，
    大約一起和買過六、七次，伊不認識丙○○，也沒和丙○○一起和買過，查獲當
    天是第一次看過丙○○，伊當天去丁○○家中時並沒有看到丙○○等語（見本院
    八十八年八月三日訊問筆錄），證人丙○○證稱：伊吸食的安非他命是與丁○○
    一起出錢買的，大約一起買過一、二次，而甲○○是經由朋友介紹認識，也有一
    起合資買過毒品等語（見本院八十九年四月二十五日訊問筆錄），被告則稱：大
    約自八十七年十、一月起，與甲○○一起合資購買安非他命，共合買過二、三次
    左右，是甲○○到伊家中，由伊出去買，回來後在家裡拿毒品給甲○○，八十八
    年一月六日當天，是甲○○、丙○○一起到伊家中拿錢給伊，伊出門購買後交給
    甲○○等語（本院八十八年八月十七日訊問筆錄），足見證人甲○○、丙○○，
    就是否認識對方，及有無一起出資購買第二級毒品安非他命、購買次數若干等情
    ，說法互相歧異，且就八十八年一月六日查獲當日購買之情形，證人甲○○所述
    亦與被告大不相同；再佐以，證人戊○○即當日查緝之警員亦到庭證稱：八十八
    年一月六日，伊是先到甲○○的家中搜索，有搜到違禁物，詢問甲○○後，甲○○表示毒品是向丁○○購買，經甲○○聯絡丁○○後，在丁○○交付毒品給甲○○時查獲等語（見本院八十九年五月二十五日審判筆錄），足認查獲當日應係證
    人甲○○佯稱欲向被告購買毒品，而非合資購買。是證人甲○○、丙○○其後所
    稱合資購買一情，顯係迴護被告之詞，洵無足採，應以證人甲○○、丙○○於警
    訊之證稱為可採。
  (三)況且，毒品向為政府查緝之重點，被告在無任何利益之情形下，甘冒為警查緝之
    風險，而為證人甲○○、丙○○購買毒品，亦與常情不符，是被告所辯均無足採
    。事證明確，被告犯行洵看認定。
三、核被告丁○○所為係犯毒品危害防制條例第四條第二項之販賣第二級毒品安非他
    命罪。其販賣前持有安非他命之低度行為，應為販賣之高度行為所吸收，不另論
    罪。被告丁○○最後一次販賣行為，係甲○○依警方蒐證要求，而向其購買安非
    他命，實無購買之真意，故此次行為應僅止於未遂（最高法院八十五年度第四次
    刑庭會議決議參照）。被告多次販賣安非他命既遂、未遂之犯行，時間緊接，所
    犯係構成要件相同之罪，顯係基於概括犯意反覆為之，應依連續犯之規定，論以
    販賣第二級毒品既遂一罪，並依法加重其刑。惟販賣第二級毒品罪之法定最重本
    刑為無期徒刑，是其最高度依法不得加重，併此敘明。爰審酌被告丁○○連續多
    次販賣第二級毒品安非他命予他人，危害他人身心健康至鉅，且犯後飾詞卸責，
    未見悔意，惟念其販賣毒品之數量非鉅，所得亦僅二萬二千元等一切情狀，量處
    如主文所示之刑。扣案之安非他命三小包（驗後毛重共六點五四公克）為毒品，
    不問屬於犯人與否，均應依毒品危害防制條例第十八之規定，宣告沒收併銷燬之
    。另扣案之呼叫器一只，為被告所有供其販賣安非他命犯罪所用之物，併依毒品
    危害防制條例第十九條第一項規定，宣告沒收之。至扣案夾鏈袋二百只，業經被
    告否認為其所有，亦無從與本件販賣毒品有關，爰不併予宣告沒收，附此敘明。
    又被告自八十七年九月間某日起，至八十八年一月二日止，連續以每小包二千元
    之價格，販賣第二級毒品安非他命予甲○○十餘次，雖無法精確計算其販賣次數
    及所得，但以最低次數十次計算，所得至少有二萬元，又被告自八十七年十二月
    間起至八十八年一月二日止，連續四次以每小包五百元之價格，販賣第二級毒品
    安非他命予丙○○，所得二千元，合計所得共二萬二千元，雖未扣案，仍應依毒
    品危害防制條例第十九條第一項之規定沒收，如全部或一部不能沒收時，因係現
    款，故應以其財產抵償之。至鑑驗耗用之毒品既已滅失，自無庸宣告沒收。
據上論斷，應依刑事訴訟法第二百九十九條第一項前段，毒品危害防制條例第四條第
二項、第十八條第一項、第十九條第一項，刑法第十一條、第五十六條，判決如主文
。
中      華      民      國    八十九    年      六      月      八      日
                                  臺灣高雄地方法院刑事第七庭
                                      法  官   曾  淑  娟
右正本證明與原本無異。
如不服本判決，應於判決送達後十日內，向本院提出上訴狀。
                                      書記官   陳  恩  如
中      華      民      國    八十九    年      六      月      八      日
毒品危害防制條例第四條第二項：
製造、運輸、販賣第二級毒品者，處無期徒刑或七年以上有期徒刑，得併科新台幣七
百萬元以下罰金。
毒品危害防制條例第十八條第一項：
查獲之毒品及專供製造或施用毒品之器具，不問屬於犯人與否，均沒收銷毀之。但合
於醫藥或研究之用者，得不予銷毀。
毒品危害防制條例第十九條第一項：
犯第四條至第九條、第十二條、第十三條或第十四條第一項、第二項之罪者，其供犯
罪所用或因犯罪所得之財物，均沒收之，如全部或一部不能沒收時，追徵其價額或以
其他財產抵償之。


司法院資訊處製作；財團法人民間司法改革基金會備份。
